臺灣高雄地方法院刑事裁定　　　　　110年度單禁沒字第158號
聲　請　人　臺灣高雄地方檢察署檢察官
被　　　告　王銘毅


上列被告因違反毒品危害防制條例案件，經檢察官聲請單獨宣告
沒收（110 年度聲沒字第147 號），本院裁定如下：
    主  文
扣案如附表編號一至二所示之物均沒收銷燬。
其餘聲請駁回。
    理  由
一、聲請意旨略以：被告王銘毅前因違反毒品危害防制條例案件
    ，經檢察官為不起訴處分確定，惟扣案如附表所示之甲基安
    非他命共6 包，俱係違禁物，爰依刑法第40條第2 項及毒品
    危害防制條例第18條第1 項前段規定，聲請單獨宣告沒收銷
    燬等語。
二、按「違禁物或專科沒收之物得單獨宣告沒收。」、「查獲之
    第一、二級毒品及專供製造或施用第一、二級毒品之器具，
    不問屬於犯罪行為人與否，均沒收銷燬之。」刑法第40條第
    2 項及毒品危害防制條例第18條第1 項前段分別定有明文。
三、經查：被告前於民國109 年7 月22日1 時許之施用第二級毒
    品案件，經送觀察、勒戒後，認有繼續施用毒品之傾向，經
    本院以110 年度毒聲字第379 號裁定令入戒治處所施以強制
    戒治1 年，嗣被告不服提起抗告，經臺灣高等法院高雄分院
    以110 年度毒抗字第154 號裁定撤銷原裁定並發回本院後，
    經本院再以110 年度毒聲更一字第5 號裁定駁回強制戒治之
    聲請確定，而業經臺灣高雄地方檢察署（下稱雄檢）檢察官
    以110 年度戒毒偵字第31號為不起訴處分確定，有上開各該
    裁定及不起訴處分書在卷可稽。又該案扣得如附表編號一至
    二所示之物，經送鑑驗結果，俱檢出第二級毒品甲基安非他
    命成分，有高雄市立凱旋醫院109 年8 月13日高市凱醫驗字
    第65333 號濫用藥物成品檢驗鑑定書（109 年度毒偵字第21
    92號卷69頁）存卷可參，足認確係違禁物無訛，另上開毒品
    包裝袋所殘留微量毒品難以析離且無析離實益，應與毒品整
    體同視，一併依毒品危害防制條例第18條第1 項前段規定宣
    告沒收銷燬，且得單獨宣告之。至送驗耗損部分毒品既已滅
    失，爰不另宣告沒收銷燬。是聲請人此部分聲請，核與前揭
    法律規定相符，為有理由，應予准許。
四、至被告另於109 年9 月27日晚上7 、8 時許，向姓名年籍不
    詳、綽號「宗霖」男子購買如附表編號三至六所示之甲基安
    非他命4 包後曾施用過該等毒品，繼於同年月29日晚上9 時
    許，因與友人金錢糾紛，未經案外人邱張麗香同意擅自闖入
    邱張麗香住處，並將該等甲基安非他命4 包，藏放於該住處
    二樓沙發夾層內即逕自離去，嗣經邱張麗香於109 年10月9
    日報警處理，警方於是日就邱張麗香住處執行搜索並扣得上
    開毒品，再經警通知被告到案說明，而循線查知上情，暨被
    告復於109 年12月4 日14時許施用第二級毒品乙節，亦據被
    告於偵查中坦承不諱，核與證人邱張麗香於警詢時供述相符
    ，並有高雄市政府警察局三民第一分局搜索扣押筆錄及扣押
    物品目錄表（見110 年度毒偵字第742 號卷第41至45頁）在
    卷堪以認定。而雄檢檢察官嗣於110 年3 月10日，認被告之
    109 年12月4 日14時許施用第二級毒品犯行，為上開觀察勒
    戒及強制戒治效力所及，以110 年度毒偵字第742 號為行政
    簽結（簽併）在案等情，有上開裁定、判決及簽呈在卷可稽
    。然查：
  1.被告於110 年3 月9 日偵訊中，本已清楚陳明，其於109 年
    12月4 日14時許所施用之第二級毒品，乃核與如附表編號三
    至六所示甲基安非他命4 包之來源「不同」等語（見110 年
    度毒偵字第742 號卷第132 頁）。
  2.況縱得認二者乃係被告於同一時、地向同一對象購入而來源
    相同，因如附表編號三至六所示毒品經警送驗結果，俱含第
    二級毒品甲基安非他命成分，且合計驗前淨重已達25.757公
    克，既有卷附高雄醫學大學附設中和紀念醫院檢驗醫學部毒
    物室109 年12月14日濫用藥物檢驗報告可稽（見110 年度毒
    偵字第742 號卷第143 至149 頁），則被告顯非毫無另涉犯
    毒品危害防制條例第11條第4 項持有第二級毒品純質淨重二
    十公克以上犯嫌之可能。又於行為人初犯施用毒品且同時持
    有超過法定數量毒品之情形，應本諸行為不法內涵高低行為
    判斷標準，改認持有毒品犯行已不得逕為施用毒品犯行所吸
    收，故司法機關本應分就「持有超過法定數量毒品犯行」、
    「施用毒品犯行」，各為適法之處理。檢察官誤指如附表編
    號三至六所示毒品純度未達1%於先（依本院電詢檢驗機關結
    果，此部分係未支付較高之檢驗費而未併予檢驗毒品純度，
    並非毒品純度未達1%，卷附電話記錄參照，是檢察官聲請書
    第1 頁倒數第5 、6 行關於「純度未達1%…」之記載顯屬錯
    誤），致疏未就被告是否另涉犯毒品危害防制條例第11條第
    4 項持有第二級毒品純質淨重二十公克以上犯嫌部分，而為
    適法之處理，則本院自難率就如附表編號三至六所示之第二
    級毒品甲基安非他命4 包，予以宣告沒收銷燬，聲請人此部
    分聲請容有未洽，應予駁回。
據上論斷，應依刑事訴訟法第455 條之36第1 項前段、第2 項，
毒品危害防制條例第18條第1 項前段，刑法第40條第2 項，裁定
如主文。
中    華    民    國   110    年    10    月    6     日
                  刑事第十一庭  法  官  莊珮吟
以上正本證明與原本無異。
如不服本裁定，應於送達後5日內，向本院提出抗告狀。
中    華    民    國   110    年    10    月    6     日
                                書記官  林水木
┌────────────────────────────────┐
│附表：                                                          │
├──┬─────┬─────────────┬─────────┤
│編號│扣案物名稱│    數量                  │鑑定書出處        │
├──┼─────┼─────────────┼─────────┤
│ 一 │第二級毒品│1 包（驗前淨重為3.537 公克│高雄市立凱旋醫院  │
│    │甲基安非他│，驗後淨重為3.523 公克，含│109 年8 月13日高市│
│    │命        │包裝袋）                  │凱醫驗字第65333 號│
├──┼─────┼─────────────┤濫用藥物成品檢驗鑑│
│ 二 │第二級毒品│1 包（驗前淨重為3.375 公克│定書              │
│    │甲基安非他│，驗後淨重為3.364 公克，含│                  │
│    │命        │包裝袋）                  │                  │
├──┼─────┼─────────────┼─────────┤
│ 三 │第二級毒品│1 包（驗前淨重17.739公克，│高雄醫學大學附設中│
│    │甲基安非他│驗後淨重17.735公克，含包裝│和紀念醫院檢驗醫學│
│    │命        │袋）                      │部毒物室109 年12月│
├──┼─────┼─────────────┤14日濫用藥物檢驗報│
│ 四 │第二級毒品│1 包（驗前淨重3.609 公克，│告                │
│    │甲基安非他│驗後淨重3.605 公克，含包裝│                  │
│    │命        │袋）                      │                  │
├──┼─────┼─────────────┤                  │
│ 五 │第二級毒品│1 包（驗前淨重3.513 公克，│                  │
│    │甲基安非他│驗後淨重3.509 公克，含包裝│                  │
│    │命        │袋）                      │                  │
├──┼─────┼─────────────┤                  │
│ 六 │第二級毒品│1 包（驗前淨重0.896 公克，│                  │
│    │甲基安非他│驗後淨重0.892 公克，含包裝│                  │
│    │命        │袋）                      │                  │
└──┴─────┴─────────────┴─────────┘